臺灣臺中地方法院民事裁定
110年度監宣字第1055號
聲  請  人  游秀英  

相  對  人  林振杰  

上列當事人間聲請許可監護人行為事件，本院裁定如下：
    主    文
一、准許聲請人代為處分相對人所有如附表所示之不動產。
三、前項變賣所得價金應全部存入相對人申設之中國信託商業銀
    行豐原分行帳號000000000000號帳戶內。　　
三、聲請程序費用由相對人負擔。
    理    由
一、聲請意旨略以：聲請人為相對人之配偶。相對人前經鈞院11
    0年度監宣字第563號民事裁定宣告為受監護宣告之人，並選
    定聲請人為監護人及指定林宛誼為會同開具財產清冊之人確
    定。因相對人有受照顧護養身體之需，故有出賣相對人所有
    如附表所示不動產以供使用之必要，並經親屬團體會議及會
    開具財產清冊人之同意。爰依法聲請准予許可如附表所示之
    不動產等語。
二、按監護人對於受監護人之財產，非為受監護人之利益，不得
    使用、代為或同意處分。監護人為下列行為，非經法院許可
    ，不生效力：一、代理受監護人購置或處分不動產。二、代
    理受監護人，就供其居住之建築物或其基地出租、供他人使
    用或終止租賃。監護人不得以受監護人之財產為投資。但購
    買公債、國庫券、中央銀行儲蓄券、金融債券、可轉讓定期
    存單、金融機構承兌匯票或保證商業本票，不在此限，民法
    第1101條定有明文。該條規定依民法第1113條規定，於成年
    人之監護準用之。
三、經查：
（一）相對人前經本院以110年度監宣字第563號民事裁定為受監
      護宣告之人，並選定聲請人為其監護人，及指定林宛誼為
      會同開具財產清冊之人，並經確定等事實，業據聲請人提
      出戶籍謄本、本院上開民事裁定及確定證明書為證，復經
      本院調閱上開卷宗查閱無訛。此部分事實，首堪認定。
（二）相對人名下有如附表所示不動產之事實，業據聲請人提出
      土地登記第一類謄本、臺中市政府地方稅務局房屋稅籍證
      明書在卷足參。又聲請人主張相對人目前仍需持續照護，
      為支付受監護宣告之人日後長期之照護及生活所需費用，
      須出售相對人所有如附表所示之不動產，已得會同開具財
      產清冊之人林宛誼、相對人之子女林伯星同意等情，有親
      屬團體會議- 處分受監護宣告人財產、親屬系統表、會同
      開財產清冊之人林宛誼出具之同意書、不動產買賣移轉契
      約書影本在卷可稽，堪信聲請人上開主張為真實。
（三）本院審酌上情，認相對人已無工作能力，無收入以支應其
      日常生活所需費用，故將相對人所有如附表所示不動產予
      以處分，支付相對人每月生活所需費用，應屬為相對人之
      利益，故有處分相對人所有如附表所示不動產，以所得價
      款支付相對人生活所需費用之必要。從而，本件聲請核與
      法無不合，應予准許。
四、按監護人應以善良管理人之注意，執行監護職務。又監護人
    於執行監護職務時，因故意或過失，致生損害於受監護人者
    ，應負賠償之責。且法院於必要時，得命監護人提出監護事
    務之報告、財產清冊或結算書，檢查監護事務或受監護人之
    財產狀況，民法第1113條準用同法第1100條、第1109條第1
    項、第1103條第2 項規定均有明示。本件聲請人即監護人處
    分相對人所有如附表所示之不動產或就其處分所得之金錢，
    自應盡善良管理人之注意義務妥適管理，並使用於受監護人
    之生活及養護療治所需費用。又為保護、增進受監護宣告人
    之利益，及有利於監督監護人管理變賣所得價金行為，爰併
    予諭知相對人所有如附表所示不動產出售所得價金應存入相
    對人申設之中國信託商業銀行豐原分行帳號000000000000號
    帳戶內。　　
五、依家事事件法第164條第2項，裁定如主文。
中　　華　　民　　國　　111 　年　　1 　　月　　22　　日
                  家事法庭  法  官  陳玟珍
上正本係照原本作成。                  
如不服本裁定應於送達後10日內向本院提出抗告狀，並繳納抗告
費新臺幣1,000元。                   
中　　華　　民　　國　　111 　年　　1 　　月　　22　　日
                            書記官  陳淑華
附表：
編號 種類 坐 落  位 置 面積 （平方公尺） 權利範圍 1 土地 臺中市○○區○○段000000000地號 132.81 1/1 2 土地 臺中市○○區○○段000000000地號 125.85 1/5 3 土地 臺中市○○區○○段000000000地號 105.68 1/5 4 建物 門牌號碼臺中市○○區○○路00巷00弄0號 184.60 公同共有1/1